臺灣高雄地方法院刑事判決　　　　　　　　　　　　　九十年度易字第三六八一號
　　公　訴　人　臺灣高雄地方法院檢察署檢察官
　　被　　　告　甲○○
右列被告因竊盜案件，經檢察官提起公訴（九十年度偵字第一六二○二號），本院判
決如左：
    主  文
甲○○竊盜，處有期徒刑肆月，如易科罰金，以參佰元折算壹日。
    事  實
一、甲○○於民國九十年七月二十六日十三時許，行經高雄縣湖內鄉○○路二一○巷
    十八號乙○○住處，因見乙○○所有停放於該處院子內之車牌號碼ＧＤ八－五二
    八號重型機車之鑰匙未取下，竟意圖為自己不法之所有，以鑰匙啟動引擎竊取該
    機車，得手後供己騎用，嗣並將該機車運至台北地區以供其於台北居住期間代步
    使用，後於九十年七月二十八日十八時許，騎乘該車行經台北市內湖區○○○路
    ○段十一巷口時，為警臨檢而查獲。
二、案經台北市政府警察局中山分局報請臺灣台北地方法院檢察署呈請臺灣高等法院
    檢察署核轉臺灣高雄地方法院檢察署檢察官偵查起訴。
    理  由
一、訊據被告甲○○固坦承於九十年七月二十八日十八時許，騎乘被害人乙○○所有
    前開車牌號碼ＧＤ八－五二八號重型機車，途經台北市內湖區○○○路○段十一
    巷口時，為警臨檢查獲等事實不諱，惟否認有何竊盜之犯行，辯稱：該機車係伊
    向被害人蘇女所借得，且係由被害人親將機車鑰匙交付予伊云云。惟查：
  (一)被害人並未將前開車牌號碼ＧＤ八－五二八號機車借與被告，該機車確係被告所
    竊取一情，業據被害人於偵查中與被告當庭對質後仍指訴：「（甲○○七月二十
    五日向你借車？）沒有」、「（為何被告說有向你借車要去辦身分證？）如果他
    有向我借車子，也不會騎到台北去，平常車子都我家人共同使用，當天剛好鑰匙
    未拔起來，他住我家附近」、「（被告說鑰匙是你親自交給他的？）無此事」等
    語明確（參偵查卷第十四頁至第十五頁），並有車輛竊盜、車牌失竊資料個別查
    詢報表－查詢車輛認可資料及贓物領據各一紙在卷可憑（參臺灣臺北地方法院檢
    察署九十年度偵字第七八三六號偵查卷第十二頁、第二十頁）。
  (二)被告雖於警、偵訊及本院審理均辯稱前開機車係向被害人所借云云。然查，如被
    告確曾獲得被害人同意使用該機車，衡情被告於使用完畢後，即應將該機車歸還
    予被害人，斷無再將該機車運至台北，專供其個人於台北居住期間使用之理。雖
    被告就此部分疑點先辯以因該機車借用時間太久，伊不好意思親自還車，故請機
    車托運行幫伊還車，運至湖內鄉，然託運行說要將機車運到台北云云。惟查，託
    運行於接受顧客託運機車，其運抵目的地均依顧客之指示，蓋目的地之遠近與運
    費收取多寡具關聯性，斷無顧客要求運抵甲地，託運行罔視顧客要求擅自變更為
    乙地之理？被告前開辯解，顯與吾人經驗法則不合，委無可取。且被告經本院當
    庭質之前情後，方自承將機車運至台北之目的，係要在台北居住使用時所使用等
    語（參本院九十一年一月十五日審判筆錄），是此，在在足見被告所辯，顯無足
    採，益認被告確未獲得被害人同意，即將該機車竊走一情，堪可認定。
二、核被告甲○○所為，係犯刑法第三百二十條第一項普通竊盜罪。爰審酌被告僅圖
    一己之利，即為本案竊盜犯行，且犯後否認犯行等一切情狀，量處如主文所示之
    刑，並諭知易科罰金之折算標準。
三、據上論斷，應依刑事訴訟法第二百九十九條第一項前段，刑法第三百二十條第一
    項，罰金罰鍰提高標準條例第一條前段、第二條，判決如主文。
本案經檢察官林美靜到庭執行職務。
中      華      民      國    九十一    年      一      月    二十九    日
                                  臺灣高雄地方法院刑事第四庭
                                      法    官  張 維 君
右正本證明與原本無異。
如不服本判決，應於判決送達後十日內，向本院提出上訴狀。
                                      書 記 官  趙 美 玲
中    華    民    國      九十一      年      一      月      二十九    日
附錄本判決論罪科刑法條：
中華民國刑法第三百二十條第一項
 (普通竊盜罪）
意圖為自己或第三人不法之所有，而竊取他人之動產者，為竊盜罪，處五年以下有期
 徒刑、拘役或五百元以下罰金。
